# 子公司回购少数股权注销，致使母公司持股比例上升

提问人：RadicalDreamers 时间：2019-03-07 08:20:30
如题
请教一下大家，子公司 2018 年 9 月回购少数股东股权并注销，致使母公司持股比例上升。年度合并层面母公司该如何处理啊？对子公司当年的净损益和其他权益变动，需要分别按照新旧持股比例，分 1-9 月和 10-12月两个期间段确认吗？

回答人：chenyiwei
这种情况下合并报表层面的处理与收购少数股权一致，即按权益性交易原则处理。支付给少数股东的退股款与退股时点的少数股东权益账面价值之间的差额调整资本公积。合并报表层面的少数股东损益需以少数股东退股日为界分段计算。

提问人：RadicalDreamers 时间：2019-03-09 19:22:45
继续请教陈版。这个业务详细的情况是这样的，子公司 A 是上市公司，之前发行股份收购了孙公司 B，并与 B 公司原股东签下对赌协议。因对赌协议中的业绩承诺未能完全实现，B 公司原股东以 A 公司股票作为补偿，A公司于 2018 年 8 月公告以 1 元回购补偿部分股权并注销。
从合并的层面来讲，此次回购注销少数股权导致集团总公司对 A 公司的持股比例上升了 1%，年末合并层面，权益法转换时是不是应该：
1.调整权益变动
借：长期股权投资（子公司 A 8月末账面净资产 ×1%）
贷：资本公积
2. 调整当年损益
借: 长投
贷: 投资收益 A 公司 1-8月净利润 ×母公司原持股比例投资收益 A 公司 9-12月净利润× 母公司新持股比例
3. 抵消权益
借：子公司权益
贷：长投（子公司权益 × 母公司新持股比例）
少数股东权益
4.抵消损益
借：投资收益（按新旧持股比例分段计算 1-8 月、9-12 月）
少数股东损益（同上，分段计算）
这样处理正确吗？

回答人：chenyiwei
因业绩对赌原因零对价收购股份的处理，本版面已有多次讨论，建议先搜索一下。